【裁判字號】    98,親,53
【裁判日期】    980527
【裁判案由】    確認親子關係存在
【裁判全文】
臺灣板橋地方法院民事判決                98年度親字第53號
原      告  壬○○
法定代理人  辛○○
被      告  戊○○即楊龍華之.
            庚○○即楊龍華之.
            丁○○即楊龍華之.
            己○○即楊龍華之.
            丙○○即楊龍華之.
前列二人共同
法定代理人  甲○○
前列二人共同
訴訟代理人  乙○○
上列當事人間確認親子關係存在事件，於民國98年5 月21日經言
詞辯論終結，本院判決如下：
    主      文
確認原告壬○○（男、民國96年1 月1 日生）與被告之被繼承人
楊龍華（男、民國51年3 月25日生、於民國98年1 月26日死亡）
間之親子關係存在。
訴訟費用由被告負擔。
    事      實
甲、原告方面：
一、聲明：如主文所示。
二、陳述：
（一）緣原告壬○○之生母辛○○自民國89年間起即與楊龍華同
      居，嗣辛○○自楊龍華受胎，於民國96年1 月1 日生下原
      告。辛○○於原告出生之後即撫育原告，與原告、楊龍華
      共同居住於台北縣新莊市○○路186 巷3 號5 樓。
（二）被告等人為楊龍華之子女，原告前於98年3 月間曾與楊龍
      華之子即被告戊○○至馨杏園婦產科診所進行親子ＤＮＡ
      血緣關係比對試驗，結果顯示原告與被告戊○○有兄弟關
      係，足證原告為楊龍華之親生子女。
（三）楊龍華雖已長期撫育原告，卻一直未辦理認領登記，因楊
      龍華已於98年1 月26日死亡，原告無法向戶政機關申辦父
      親為楊龍華之登記，而被告為楊龍華之子女，亦為繼承人
      ，為釐清原告與楊龍華間有無親子關係，實有確認身分之
      必要。爰依法提起本件，請求確認原告與楊龍華間之親子
      關係存在。
三、證據：提出戶籍謄本4 件、出生證明書影本1 件、馨杏園婦
    產科診所鑑定報告影本1 件為證。
乙、被告方面：
一、聲明：同意原告之請求。
二、陳述：
（一）承認原告主張之事實為真實，原告與楊龍華確為父子關係
      。
（二）對於馨杏園婦產科診所鑑定報告，無意見。
    理      由
一、按「確認法律關係之訴，非原告有即受確認判決之法律上利
    益者，不得提起之；確認證書真偽或為法律關係基礎事實存
    否之訴，亦同。前項確認法律關係基礎事實存否之訴，以原
    告不能提起他訴訟者為限」，民事訴訟法第247 條第1 項、
    第2 項定有明文。茲原告與楊龍華間之親子關係是否存在，
    為定彼等間有無扶養、繼承等法律關係之基礎，故原告自得
    依該條規定提起一般確認之訴。
二、原告主張其為生母辛○○與楊龍華所生之子女，並長期由辛○○與楊龍華等二人共同撫養，共同居住於台北縣新莊市○○路186 巷3 號5 樓，然楊龍華卻一直未辦理認領登記，而
    被告等人則為楊龍華之子女之事實，業據原告提出戶籍謄本
    4 件、出生證明書影本1 件為證，並為被告所自認，堪信為
    真實。
三、原告主張前於98年3 月間與楊龍華之子即被告戊○○至馨杏
    園婦產科診所進行親子ＤＮＡ血緣關係比對試驗，結果顯示
    原告與被告戊○○有兄弟關係之事實，業據原告提出馨杏園
    婦產科診所鑑定報告影本1 件為證，並為被告所不爭執。準
    此，經上開科學鑑定之結果，並參酌本院調查之結果，既可
    認定楊龍華為原告之父親之血緣關係，自堪認原告主張其與
    楊龍華間之親子關係存在等情，要屬真實，堪以採信。
四、從而，本件原告既係其生母辛○○與楊龍華所生之子女，且
    業經楊龍華撫育，原告據以請求確認其與楊龍華間之親子關
    係存在，於法洵屬有據，應予准許。
五、據上論結，本件原告之訴為有理由，爰依民事訴訟法第78條
    、第85條第1 項前段，判決如主文。
中    華    民    國    98    年    5     月    27    日
                  家事法庭  法  官  郭光興
以上正本證明與原本無異
如不服本判決，應於判決送達後20日內向本院提出上訴狀
中    華    民    國    98    年    5     月    27    日
                            書記官  簡維萍


司法院資訊處製作；財團法人民間司法改革基金會備份。
